【裁判字號】    97,訴,1237
【裁判日期】    980119
【裁判案由】    違反毒品危害防制條例
【裁判全文】
臺灣新竹地方法院刑事判決              97年度訴字第1237號
公  訴  人  臺灣新竹地方法院檢察署檢察官
被      告  甲○○
上列被告因違反毒品危害防制條例案件，經檢察官提起公訴（97
年度毒偵字第1924號），本院依簡式審判程序判決如下：
    主  文
甲○○施用第一級毒品，累犯，處有期徒刑捌月；又施用第二級
毒品，累犯，處有期徒刑陸月。應執行有期徒刑壹年。
    事  實
一、甲○○前於民國89年間因施用第二級毒品案件，經本院以89
    年度毒聲字第1784號裁定送觀察勒戒後，認有繼續施用毒品
    之傾向，再經本院以89年度毒聲字第2844號裁定送戒治處所
    施以強制戒治，嗣經本院以90年度毒聲字第818號裁定停止
    戒治，所餘戒治期間付保護管束，於90年11月27日未經撤銷
    保護管束視為執行完畢，並經臺灣新竹地方法院檢察署檢察
    官以90年度戒毒偵字第254號為不起訴處分確定；又於96 年
    間因施用第一、二級毒品案件，經本院以96年度毒聲字第67
    號裁定送觀察勒戒後，認有繼續施用毒品之傾向，再經本院
    以96毒聲字第261號裁定送戒治處所施以強制戒治，執行滿6
    月後，執行成效經臺灣新店戒治所評定合格，認無繼續強制
     戒治之必要，於97年5月22日釋放，並經臺灣新竹地方法院
    檢察署檢察官以97年度戒毒偵字第32號為不起訴處分確定。
二、又甲○○另於91年間因強盜案件，經臺灣桃園地方法院以91
    年度訴字第1843號刑事判決判處有期徒刑1年10月，嗣後於
    92年6月30日撤回上訴而告確定，於93年8月30日縮刑期滿執
    行完畢。
三、詎甲○○仍不知悔改，於上開強制戒治處分執行完畢後5年
    內，復分別基於施用第一、二級毒品海洛因、甲基安非他命
    之犯意，於97年6月17日下午某時許，在其位於新竹縣新埔
    鎮○○路○○段41巷15號住處，以將第二級毒品甲基安非他
    命置於玻璃球中用火燒烤吸食其所產生煙霧之方式，施用第
    二級毒品甲基安非他命1次；再以將第一級毒品海洛因摻入
    礦泉水置於針筒內注射血管之方式，施用第一級毒品海洛因
    1次。嗣於97年6月17日晚上11時許，在新竹縣新豐鄉○○路
    ○段206號旁為警查獲，經其同意採尿送驗後，結果呈現嗎啡
    、甲基安非他命陽性反應，始得悉上情。
四、案經新竹縣警察局竹北分局報請台灣新竹地方法院檢察署檢
    察官偵查起訴。
    理  由
一、本件被告甲○○所犯施用第一、二級毒品罪，均非死刑、無
    期徒刑、最輕本刑為三年以上有期徒刑之罪，或非高等法院
    管轄第一審之案件，被告於本院準備程序進行中，就被訴事
    實為有罪之陳述，本院合議庭認合於新修正刑事訴訟法第27
    3條之1之規定，逕以簡式審判程序行之，均合先敘明。
二、訊據被告甲○○對於上揭犯罪事實，於本院行準備程序、簡
    式審判程序時均坦承不諱（見本院卷第22、29頁反面），並
    有採尿同意書、竹北分局毒品犯罪嫌疑人尿液採驗作業管制
    紀錄及詮昕科技股份有限公司於97年7月4日出具之檢體編號
    北97248號濫用藥物尿液檢驗報告等附卷可稽（見偵查卷第9
    、10、11頁），被告自白應與事實相符，本件事證明確，被
    告施用第一、二級毒品犯行均堪以認定，應予依法論科。
三、核被告甲○○所為，係犯毒品危害防制條例第10條第1、2項
    之施用第一、二級毒品罪。其施用前持有第一、二級毒品海
    洛因、甲基安非他命之低度行為，分別為其施用第一、二級
    毒品海洛因、甲基安非他命之高度行為所吸收，均不另論罪
    。被告所犯上開2罪，犯意各別，行為不同，應予分論併罰
    。末查，被告前因強盜案件，經臺灣桃園地方法院以91年度
    訴字第1843號刑事判決判處有期徒刑1年10月確定，並於93
    年8月30日縮刑期滿執行完畢等情，有臺灣高等法院被告前
    案紀錄表及臺灣新竹地方法院檢察署刑案資料查註紀錄表等
    在卷可按，其受徒刑之執行完畢後，5年以內故意再犯本件
    有期徒刑以上之2罪，皆為累犯，均依刑法第47條第1項之規
    定加重其刑。爰審酌毒品海洛因、甲基安非他命戕害吸食者
    之身心甚鉅，被告竟無視法律之禁止而施用，其經觀察勒戒
    、強制戒治後仍未戒除毒癮，再次為本件施用第一、二級毒
    品海洛因、甲基安非他命之犯行，顯見其自制力薄弱，兼衡
    其犯後坦認犯行、犯罪動機係因失業致壓力大等一切情狀，
    分別量處如主文所示之刑，並定其應執行刑。
四、據上論斷，應依刑事訴訟法第273條之1第1項、第299條第1
    項前段，毒品危害防制條例第10條第1項、第2項，刑法第11
    條前段、第47條第1項、第51條第5款，判決如主文。
本案經檢察官郭進昌到庭執行職務。
中    華    民    國    98    年    1    月    19    日
                  刑事第五庭        法  官  蔡欣怡
如不服本判決應於收受本判決後10日內向本院提出上訴書狀，上
訴書狀應敘述具體理由。上訴書狀未敘述上訴理由者，應於上訴
期間屆滿後20日內補提理由書狀於本院 (均須按他造當事人之人
數附繕本 )「切勿逕送上級法院」。
以上正本證明與原本無異。
中    華    民    國    98    年    1     月    19    日
                                    書記官  劉怡芳
附錄本案論罪科刑法條全文：
毒品危害防制條例第10條第1項、第2項
施用第一級毒品者，處6月以上5年以下有期徒刑。
施用第二級毒品者，處3年以下有期徒刑。


司法院資訊處製作；財團法人民間司法改革基金會備份。
